【裁判字號】    92,簡上,135
【裁判日期】    920806
【裁判案由】    妨害自由等
【裁判全文】
臺灣桃園地方法院刑事判決                        九十二年度簡上字第一三五號
    公  訴  人  臺灣桃園地方法院檢察署檢察官
    被      告  丙○○原名黃.
右上訴人因被告妨害自由等案件，不服本院中壢簡易庭九十一年度壢簡字第一００六
號第一審簡易判決（聲請簡易判決處刑案號：九十一年度偵字第一四二二四號），提
起上訴，本院合議庭判決如左：
    主      文
上訴駁回。
    事      實
一、丙○○（原名黃俊閔）於民國九十一年五月三十一日凌晨零時五十分許，前去桃
    園縣中壢市○○○路二四八巷三八號二樓之五丁○○租住處，擬找盧某之姊盧雅
    倫，因亟欲入內，詎逕以身體撞開該屋之木門，使該片木門因門板破裂、門鎖鬆
    脫而損壞，足以生損害於丁○○。嗣丙○○進屋尋覓盧女未獲（無故侵入住居部
    分，未據告訴及起訴），惱羞成怒之下，竟另行起意，出口對丁○○恫稱：「如
    果再找不到你姊姊，我就會再過來，並要你好看」等語恐嚇之，使盧某聞言心生
    畏懼，致生危害於安全。
二、案經被害人丁○○訴由桃園縣警察局中壢分局報請台灣桃園地方法院檢察署檢察
    官偵查後聲請簡易判決處刑。
    理      由
一、訊據被告丙○○，固坦承於前開時、地，因欲入內尋找女友盧雅倫遂以身體撞毀
    上址告訴人丁○○租住處之木門等情不諱，惟矢口否認恐嚇犯行，辯稱其並未對
    告訴人口出惡言云云。但查，被告如何於撞毀木門並進屋尋覓盧雅倫未獲後，竟
    出口對告訴人丁○○恫稱：「如果再找不到你姊姊，我就會再過來，並要你好看
    」等各情，業據告訴人丁○○於警訊、偵查及本院調查、審理時，指訴綦詳，核
    與證人即適在上址屋內而目擊事發過程之甲○○、乙○○於本院調查時結證之情
    節相符，並有木門受損情形照片四幀、修復估價單一紙在卷可憑，參酌被告既以
    破門方式強行闖入屋內找人，膽為如此粗暴、莽撞之舉，勢係滿懷自信認所圖必
    達，是以在尋人未獲後，頓覺理屈無以自處因而氣惱羞慚反致生怒遂對告訴人惡
    言相向聊掩心疚之意，殆屬可期，佐此狀，堪認告訴人之指訴及證人高、黃二人
    之證述胥實，殊值採信，據而足徵被告果有右述各犯行，灼然無疑。其空言否認
    恐嚇告訴人云云，核屬卸責之詞，非可採信。末查，被告撞毀告訴人租住處之木
    門使之須耗費修復，告訴人因而受有損害，事屬當然。綜述，本件事證已明，被
    告犯行洵堪認定，應依法論科。
二、被告丙○○撞毀上址告訴人丁○○租住處之木門足生損害於告訴人部分，係犯刑
    法第三百五十四條之毀損罪。至其出言恫嚇告訴人使之心生畏懼致生危害於安全
    部分，核犯刑法第三百零五條之恐嚇危害安全罪。被告所犯前開二罪，犯意各別
    ，構成要件互異，應分論併罰。
三、原審以被告所為各項犯行之事證均臻明確，援引刑法第三百零五條、第三百五十
    四條、第四十一條第一項前段、第五十一條第六款，罰金罰鍰提高標準條例第一
    條前段、第二條，就毀損部分，判處被告拘役二十日，恐嚇部分，判處拘役二十
    日，如易科罰金均以三百元折算一日，並定其應執行拘役三十日，如易科罰金以
    三百元折算一日，認事用法具無違誤之處，量刑亦與被告經由犯行所彰顯之可責
    程度相當，要屬妥適，應予維持。檢察官循告訴人之請求，上訴指摘原審判決量
    刑過輕云云，為無理由，應予駁回。
據上論斷，應依刑事訴訟法第四百五十五條之一第三項、第三百六十八條，判決如主
文。
本案經檢察官何嘉仁到庭執行職務。
中      華      民      國    九十二    年      八      月      六      日
                              臺灣桃園地方法院刑事第三庭
                                  審判長法  官  謝順輝
                                        法  官  林惠霞
                                        法  官  蔡榮澤
右正本證明與原本無異。
不得上訴。
                                        書記官  何慧娟
中      華      民      國    九十二    年      八      月      七     日
附本件論罪科刑依據之法條：
刑法第三百零五條
以加害生命、身體、自由、名譽、財產之事，恐嚇他人致生危害於安全者，處二年以
下有期徒刑、拘役或三百元以下罰金。
刑法第三百五十四條
毀棄、損壞前二條以外之他人之物或致令不堪用，足以生損害於公眾或他人者，處二
年以下有期徒刑、拘役或五百元以下罰金。


司法院資訊處製作；財團法人民間司法改革基金會備份。
